【裁判字號】    95,訴,348
【裁判日期】    950815
【裁判案由】    偽造文書等
【裁判全文】
臺灣板橋地方法院刑事判決               95年度訴字第348號
公  訴  人  臺灣板橋地方法院檢察署檢察官
被      告  甲○○
上列被告因偽造文書等案件，經檢察官提起公訴（九十四年度偵
字第一九六八七號），本院判決如下：
    主  文
甲○○行使偽造私文書，足以生損害於公眾及他人，處有期徒刑
陸月，如易科罰金，以銀圓參佰元即新臺幣玖佰元折算壹日。偽
造「汽（機）車過戶申請登記書」上偽造之「戊○○」署名與印
文各壹枚，及偽造「戊○○」印章壹枚均沒收。
    事  實
一、甲○○係位於臺北縣蘆洲市○○路二七五號明暉機車行之負
    責人，其於民國九十三年九月六日上午十一時許在上開店內
    時，適有乙○○（乙○○所涉竊盜部分因其前犯竊盜案件確
    定判決效力及，而由檢察官另為不起訴處分）推行車牌號碼
    為Ｎ二三─二一一號之重型機車前來變賣求現。甲○○明知
    該機車係遭竊之贓物（為戊○○於九十三年九月五日夜間十
    七時許，在臺北縣蘆洲市○○路十一號樓梯間遭乙○○竊取
    之物），為達低價收購再轉售圖利之目的，竟基於故買贓物
    及偽造文書之犯意，同意以新臺幣（下同）二萬八千元之價
    格收購，於同日先給付二萬三千元之款項予乙○○，並同時
    由乙○○將機車及原置於該機車置物箱內之戊○○國民身分
    證與行車執照交付予甲○○供辦理過戶手續之用。甲○○買
    受上開機車後，即於同日上午電知曾委其尋找二手機車之丙○○前來看車，經不知該車為贓物之丙○○試乘之後同意以
    四萬五千元之價格購買，於同日先給付頭期款五千元，翌日
    再至明暉機車行就餘款四萬元辦理分期付款手續，並同時交
    付證件供辦理過戶。甲○○隨在未得戊○○授權簽名、刻印
    及辦理過戶之情形下，於同日委託不知情之弟媳丁○○，持
    戊○○之國民身分證、行車執照及丙○○之證件與印章，並
    囑其依業界慣例在交通部公路總局臺北區監理所蘆洲監理站
    （下稱為蘆洲監理站）外某店刻用戊○○之印章，至蘆洲監
    理站於「汽（機）車過戶申請登記書」簽署「戊○○」署名
    並蓋用「戊○○」之印文各乙枚，偽為戊○○本人委託辦理
    上開機車過戶登記之意思表示，而偽造該「汽（機）車過戶
    申請登記書」並提交蘆洲監理站承辦人員而行使之，致蘆洲
    監理站承辦人員誤認確係戊○○本人委託辦理，而在所掌汽
    機車車籍登記文件上記載戊○○辦理過戶予丙○○之不實內
    容事項，足生損害於戊○○及監理機關對車籍過戶理管理之
    正確性，甲○○並於同日將餘款五千元及戊○○之國民身分
    證與行車執照交付予乙○○。嗣丙○○之子林宏昭於同年十
    月三日凌晨二時三十分許，騎乘該車行經臺北縣蘆洲市○○
    路四五九號前時，為警當場查獲，始循線查悉上情。
二、案經臺北市政府警察局士林分局移送臺灣板橋地方法院檢察
    署檢察官偵查起訴。
    理  由
一、犯罪事實之認定：：
  (一)訊之被告甲○○固坦認向乙○○收購上開機車，及委由丁○○持乙○○所交付戊○○之國民身分證與行車執照並囑其依
    業界慣例刻用戊○○之印章憑以辦理過戶手續之事實，惟矢
    口否認有何贓物及偽造文書犯行，辯以乙○○當時係表示車
    主為其親戚，因需交保急待用錢而委其出售該機車，並出示
    車主之國民身分證與行車執照等證件，遂不疑有他而同意價
    購轉售云云。經查：
    1.被告甲○○係位於臺北縣蘆洲市○○路二七五號明暉機車
      行之負責人，於民國九十三年九月六日上午十一時許在上
      開店內時，適有乙○○推行車牌號碼為Ｎ二三─二一一號
      之重型機車推行前來變賣求現，被告同意以二萬八千元之
      價格收購，於同日先給付二萬三千元之款項予乙○○，並
      同時由乙○○將機車及原置於該機車置物箱內之戊○○國
      民身分證與行車執照交付予被告供辦理過戶手續之用，被
      告買受上開機車後，即於同日上午電知曾委其尋找二手機
      車之丙○○前來看車，經丙○○試乘之後同意以四萬五千
      元之價格購買，於同日先給付頭期款五千元，翌日再至明
      暉機車行就餘款四萬元辦理分期付款手續，並同時交付證
      件供辦理過戶，被告隨委託弟媳丁○○持戊○○之國民身
      分證、行車執照及丙○○之證件與印章，並囑其在蘆洲監
      理站外某店刻用戊○○之印章，至蘆洲監理站於「汽（機
      ）車過戶申請登記書」簽署「戊○○」署名並蓋用「戊○○」之印文各乙枚，表示為戊○○本人委託辦理上開機車
      過戶登記之意思，而製作該「汽（機）車過戶申請登記書
      」並提交蘆洲監理站承辦人員行使之，蘆洲監理站承辦人
      員因而認係戊○○本人委託辦理，而在所掌汽機車車籍登
      記文件上記載戊○○辦理過戶予丙○○之事項，被告並於
      同日將餘款五千元及戊○○之國民身分證與行車執照交付
      予乙○○，嗣丙○○之子林宏昭於同年十月三日凌晨二時
      三十分許，騎乘該車行經臺北縣蘆洲市○○路四五九號前
      時，為警當場查獲等情，為被告是認明確在卷，核與證人
      乙○○、丙○○、丁○○、林宏昭等人分別於警詢、偵查
      及本院審理中所為之證述合致，復有卷附機車買賣訂購書
      乙紙、車輛買合約書乙紙、蘆洲監理站九十五年三月二十
      日北監蘆字第○九五○○○○七八四號函附「汽（機）車
      過戶申請登記書」與「監理代辦人資料表」各乙紙、臺新
      資融股份有限公司繳費通知書、丙○○國民身分證影本、
      行車執照影本及強制第三人責任險保險卡影本等可為佐據
      ，堪認被告上開供述應與事實相符。
    2.又上開車牌號碼為Ｎ二三─二一一號之重型機車，係戊○○所有而於九十三年九月五日夜間十七時許，在臺北縣蘆
      洲市○○路十一號樓梯間遭乙○○竊取，此經證人戊○○
      及乙○○均證述明確在卷，並有車輛竊盜車牌失竊資料個
      別查詢報表查詢車輛認可資料、臺北縣政府警察局車輛失
      竊（尋獲）電腦輸入單、臺北市政府警察局士林分局車輛
      協尋（尋獲）電腦輸入單各乙紙及贓物認領保管收據各乙
      紙存卷可稽，是以被告向乙○○所購買之上開機車確係失
      竊之贓物乙節，當無疑義。
    3.被告雖辯稱因誤信乙○○之藉詞，故其主觀上並無贓物之
      認識云云，惟查：證人乙○○向被告兜售該機車時，雖出
      示車主戊○○之國民身分證及行車執照，惟其既非車主本
      人，又無車主之印章，為免他人對乙○○是否有權出售產
      生疑義，衡諸常情當由車主出具委任文件使其憑以順利辦
      理出售及過戶之相關事項，是乙○○在未執有車主委任文
      件之情形下出售該車，客觀上已足使社會一般之人對其是
      否有權處分乙節產生懷疑。又乙○○於行竊上開機車時，
      因用力過猛致鑰匙斷在電門鎖孔內無法取出而未能發動，
      致乙○○僅能以推行之方式將該機車移至被告機車行內求
      售，此經證人乙○○於偵查及本院審理中供述甚明，且被
      告亦坦認當時確見有機車鑰匙斷在鎖孔內之狀況，此顯與
      一般有權合法使用機車之情形迥然有別，茍乙○○確係受
      託出售，焉有可能造成鑰匙斷在電門鎖孔內之結果，由此
      已可使人知悉此應係乙○○係以非原車之鑰匙強力旋轉欲
      行扭開電門發動所致，亦足使一般之人因此得悉乙○○係
      以非法方式取得該車。雖乙○○售車時曾向被告表示此係
      因拿錯鑰匙所致，然機車鑰匙係金屬材質製成，使之斷裂
      自必以極大之力道扭轉方能成之，如僅係單純拿錯鑰匙，
      至多僅為無法開啟電門，而不致施以如此巨大力道加以扭
      轉進而造成斷裂之結果，是由該車鑰匙斷裂在內之情形，
      已足使人輕易辨明乙○○所稱實為藉詞，而可據此知悉其
      係不法取得之事實。況丙○○於同日晚間前往看車時，被
      告已將該車移置於距離明暉機車行三分鐘路程之其他機車
      行內，此經證人丙○○於警詢及本院審理中證述在卷，顯
      見被告不欲為人發現該車在其店內，茍係合法購得，又何
      至如此？是綜合乙○○出售他人機車時未出示車主之委託
      文件，該車鑰匙斷裂在電門鎖孔內而無法發動等客觀情狀
      ，實已足使社會一般之人知悉乙○○應係以行竊方式取得
      該車；而被告從事機車修理買賣，具有此方面專業知識經
      驗，就此尤難諉為不知，並參酌其尚將該車藏置他處而為
      隱匿之行為，堪認被告向乙○○購買該車時，主觀上對該
      機車係屬遭竊物品之贓物乙節，已有所認識。則其明知於
      此，竟仍同意收購而轉售，顯見其係為達低價收購再轉售
      圖利之目的，而基於故買贓物及偽造文書之犯意，而向乙○○收購該車並擅自辦理過戶相關手續。
    4.又上開購車過程僅被告與乙○○二人所為，事後購車之丙○○、受託辦理之丁○○均未與聞，復無其他事證可認其
      二人有參與其事，自應認其等就被告所購為贓車之事實並
      無認識而不知情。又被告使不知情之丁○○以戊○○代理
      人身分刻用印章，及填具戊○○名義之「汽（機）車過戶
      申請登記書」向蘆洲監理站辦理過戶登記，而使該監理站
      承辦人員在所掌汽機車車籍登記文件上記載戊○○辦理過
      戶予丙○○之不實內容事項，自足生損害於戊○○及監理
      機關對車籍過戶管理之正確性。
  (二)綜上所述，本件事證已臻明確，被告所辯諒屬圖卸之詞，無
    可採信。是以其如事實欄所載之犯行堪為認定，應予依法論
    科。
二、論罪科刑之法律適用：
  (一)按被告行為後，刑法及其施行法於九十四年一月七日修正，
    並自九十五年七月一日施行，另罰金罰鍰提高標準條例第二
    條之規定配合刑法修正同時刪除。依修正後刑法第二條第一
    項之規定：「行為後法律有變更者，適用行為時之法律。但
    行為後之法律有利於行為人者，適用最有利於行為人之法律
    。」。上開刑法、刑法施行法等相關法律之修正雖非個別刑
    罰處罰規定或構成要件之變更，然已影響行為人刑罰之法律
    效果，應屬刑法第二條第一項所定之法律變更（最高法院八
    十三年度台非字第一九九號判決意旨參照）。是本件自應就
    被告適用修正前後相關規定法律效果綜合比較後，依上開規
    定適用法律，並應依比較後之結果一體適用，不得就新舊法
    個別項目割裂適用（最高法院九十五年第八次刑事庭會議決
    議意旨參照）。茲比較說明如下：
    1.核被告所為，依其行為時法即刑法及其施行法於九十五年
      七月一日修正施行前之規定，係犯：(1)刑法第三百四十九
      條第二項之故買贓物罪（購買贓車部分）；(2)同法第三百
      四十九第一項之收受贓物罪（收受乙○○交付之戊○○國
      民身分證與行車執照部分）；(3)同法第二百十六條、第二
      百十條之行使偽造私文書罪（使丁○○填製戊○○名義之
      「汽（機）車過戶申請登記書」並提出辦理過戶登記部分
      ）；(4)同法第二百十四條使公務員登載不實罪（使監理機
      關承辦人於所掌汽機車車籍登記文件上記載戊○○辦理過
      戶予丙○○之不實內容事項部分）。其利用不知情之丁○○使之偽造印章、印文與署名，復填製「汽（機）車過戶
      申請登記書」並行使，為間接正犯。被告偽造印章、印文
      及署名之部分行為為偽造私文書行為所吸收，偽造私文書
      之低度行為亦為行使偽造私文書之高度行為所吸收，均不
      另論罪。又被告以單一行為同時故買上開機車及收受戊○○國民身分證與行車執照，係以一行為同時觸犯二罪名之
      想像競合犯，應依修正前刑法第五十五條之規定，從其中
      較重之故買贓物罪論處。而被告係為達低價收購再轉售圖
      利之目的而為上開犯行，是其所犯上開故買贓物、行使偽
      造私文書及使公務員登載不實三罪間，有目的與手段之牽
      連犯關係，應依修正前第五十五條之規定，從其中法定刑
      較重之行使偽造私文書罪論處。公訴人雖未敘及被告所涉
      收受贓物與使公務員登載不實部分，惟此與經起訴論科之
      故買贓物及行使偽造私文書部分既分別有想像競合犯及牽
      連犯之裁判上一罪關係，自仍為起訴效力所及，本院依法
      應併為審判。
    2.而依刑法及其施行法於九十五年七月一日修正施行，及罰
      金罰鍰提高標準條例第二條之規定配合刑法修正同時刪除
      之相關規定，被告所涉刑法第三百四十九條第二項、第二
      百十六條、第二百十條、第二百十四條之論罪條文之構成
      要件與法定刑本身固無修改；而其中罰金刑部分原依罰金
      罰鍰提高標準條例第一條前段之規定提高，修正後罰金罰
      鍰提高標準條例第一條前段停止適用，並增訂刑法施行法
      第一條之一，將上開罰金刑之貨幣單位改為新臺幣，並提
      高為三十倍，以此計算其金額與修正前之金額相同，是罰
      金刑部分亦無實質變動；然罰金刑之最低額因刑法第三十
      三條第五款之修正，由原先經罰金罰鍰提高標準條例提高
      後之銀圓一百元（合新臺幣三百元），再提高為新臺幣一
      千元，自以修正前之規定較輕。又修正後刑法已刪除原第
      五十五條關於牽連犯從一重處斷之規定，是被告所犯上開
      三罪之行為依修正後定即應論以三罪，就各罪均諭知主刑
      後，再依修正後第五十一條第五款定其應執行之刑，顯較
      修法前僅依牽連犯論以一罪之情形為重，對被告而言修法
      後之規定並無較為有利之處。另被告如處以得易科罰金之
      刑度，其易科罰金之標準依修正前第四十一條第一項前段
      及修正前罰金罰鍰提高標準條例第二條之規定，係以銀圓
      一百元、二百元及三百元（即新臺幣三百元、六百元及九
      百元）折算乙日，修法後罰金罰鍰提高標準條例第二條刪
      除，並修正刑法第四十一條第一項前段之折算標準為新臺
      幣一千元、二千元及三千元，則修法後得以罰金易科之折
      算標準既為提高，較之修法前之規定自無有利於行為人之
      情形。是就上開本件所涉各法律適用項目綜合比較結果，
      修法後之規定並無有利於行為人之情形，應依刑法第二條
      第一項前段之規定，適用被告行為時即刑法及其施行法於
      九十五年七月一日修正施行前之規定，其適用內容如前二
      (一)1.所述。
  (二)爰審酌被告並無前科，有卷附臺灣高等法院被告前案紀錄表
    足參，並有正當職業，素行非劣，因圖私利而為本件犯行，
    犯罪之動機目的可訾，所使用故買贓物及偽造文書之行為手
    段，故買贓物之價值與造成之危害，及其犯罪後之態度等一
    切情狀，量處如主文所示之刑，並諭知易科罰金之折算標準
    ，以資儆懲。
  (三)被告利用不知情之丁○○所偽造之「汽（機）車過戶申請登
    記書」，雖業已提交蘆監理站而非其所有，然其上「戊○○
    」署名與印文各乙枚係偽造，應依刑法第二百十九條之規定
    就該等偽造之署名及印文諭知沒收。另被告利用不知情之丁○○所偽造之「戊○○」印章乙枚雖未扣案，然並無事證可
    認確已滅失，就此仍應依刑法第二百十九條之規定併為沒收
    之諭知。
二、不另為無罪諭知部分：
  (一)公訴意旨另略以：被告甲○○於九十三年九月七日委託丁○○辦理上開過戶手續前，尚委由不知情之丁○○先持戊○○
    之補發行照及身分證，偽刻「戊○○」之印章，於汽（機）
    車異動登記書蓋用「戊○○」之印文，向蘆洲監理站申請補
    發該機車牌照等情，因認被告就此亦涉有刑法第二百十六條
    、第二百十條之行使偽造私文書罪嫌。
  (二)按犯罪事實應依證據認定之，無證據不得認定犯罪事實，刑
    事訴訟法第一百五十四條第二項定有明文。又認定犯罪事實
    之證據係指足以認定被告確有犯罪行為之積極證據而言，該
    項證據自須適合於被告犯罪事實之認定，始得採為斷罪資料
    ，最高法院著有二十九年上字第三一○五號判例可循。且刑
    事訴訟上證明之資料，無論其為直接或間接證據，均須認定
    犯罪事實所憑之證據，雖不以直接證據為限，間接證據亦包
    括在內，然而無論直接或間接證據，其為訴訟上之證明，須
    於通常一般之人均不致有所懷疑，而得確信其為真實之程度
    者，始得據為有罪之認定，倘其證明尚未達到此一程度，而
    有合理之懷疑存在時，事實審法院在心證上無從為有罪之確
    信，自應為無罪之判決，最高法院七十六年度台上字第四九
    八六號判例意旨闡示甚明。
  (三)本件公訴人認被告甲○○涉有上開行使偽造私文書罪嫌，無
    非以被告坦承委託丁○○申請補發機車牌照，及卷附蘆洲監
    理站九十四年九月二十九日北監蘆字第○九四○○○二四四
    四號函暨函附機車異動登記書等，為其論據。訊之被告甲○○堅詞否認有此部分行使偽造私文書犯行，辯以乙○○賣車
    之時即交付車主戊○○之國民身分證與行車執照供其辦理過
    戶手續，伊除過戶手續外未曾辦理其他補發機車牌照之申請
    等語。
  (四)經查：
    1.按公訴人所指被告申請補發之「機車牌照」究係指該機車
      之號牌抑或行車執照，語意未明。然不論所指係號牌或行
      車執照，細繹被告警詢及偵查中之全部供述，均無任何關
      於坦承委託丁○○申請補發「機車牌照」之內容，甚且被
      告於偵查中尚明確否認有申請補發行車執照之情事等語（
      參偵查卷第八十四頁）。是公訴人據被告供述為所指此部
      分犯行之證據，實有證據方法與待證事實不相適合之顯然
      瑕疵。
    2.又觀之卷附蘆洲監理站九十四年九月二十九日北監蘆字第
      ○九四○○○二四四四號函暨函附機車異動登記書，該異
      動登記書內容係於九十三年九月六日申請補發登記書，並
      非申請補發行車執照或號牌（參偵查卷第九頁），則公訴
      人據此為指訴被告冒名申請補發「機車牌照」之事證，同
      有證據方法與待證事實不相適合之瑕疵。
    3.又本院依職權調查結果，車牌號碼為Ｎ二三─二一一號之
      重型機車於九十三年間，除上開登記書之補發外，別無其
      他補發行車執照或號牌之申請，此有蘆洲監理站九十五年
      四月二十八日北監蘆字第○九五○○○一二四三號函附機
      車異動歷史查詢報表可稽，是公訴人指訴被告於九十三年
      九月六日冒名申請補發「機車牌照」乙節，容與監理機關
      所存資料不符。而上開九十三年九月六日申請補發登記書
      ，經當庭提示證人戊○○辨識，其雖稱非自己所為之申請
      ，然亦表示其上蓋用之印文與自己日所用之印章相似等語
      （參本院九十五年七月四日審判筆錄第五頁），另本院依
      其提出之私人印章蓋用之印文當庭與上開申請補發登記書
      上印文肉眼比對結果，亦認二者相符而應屬同一印章蓋用
      而成。而觀之上開申請補發登記書之內容，申請人於其上
      記載「報案用」三字，監理機關亦加蓋「申請報案證明用
      ，本影本專供向治安機關報案，不作其他用途」字樣之章
      戳，則該登記書之補發申請顯係供報案而非過戶之用，此
      並與證人戊○○在本院所稱其曾於九十三年九月六日至蘆
      洲監理站補發行車執照，當時向監理站人員表示係因機車
      遺失為辦理報案而申請情形相為合致（參本院九十五年七
      月四日審判筆錄第五頁）。又上開申請補發登記書及「汽
      （機）車過戶申請登記書」上所存之「戊○○」印文二者
      截然相異，顯非同一印章蓋用而成，茍被告確有於辦理過
      戶登記前先冒名申請補發登記書之行為，衡情只需盜刻乙
      枚印章即可，焉有分別盜刻不同印章之必要？此實與事理
      不符。是綜上各情相互以參，足認上開於九十三年九月六
      日申請補發登記書者，應係證人戊○○為報案之目的所為
      ，僅因時距較久記憶欠詳而誤認當時係申辦補發行車執照
      。則該申請補發登記書既非被告所為，自亦不足資為被告
      冒名申請補辦「機車牌照」之證據方法。
    4.又證人乙○○於本院審理中，明確證陳出售系爭機車予被
      告時，尚同時交付車主戊○○之國民身分證與行車執照供
      辦理過戶手續使用等語（參本院九十五年八月一日審判筆
      錄第五頁），此亦與上開蘆洲監理站九十五年四月二十八
      日北監蘆字第○九五○○○一二四三號函附機車異動歷史
      查詢報表上九十三年九月七日異動原因記載為「過戶─照
      收回」之內容吻合，堪信被告所辯稱乙○○確有交付行車
      執照供其辦理過戶乙節應屬實情，則被告當無再另為冒名
      申請補發「機車牌照」之必要。
    5.綜上，公訴人所提出指訴被告冒名申請補發「機車牌照」
      之事證，核均有證據方法與待證事實不相適合之瑕疵，不
      足作為認定被告是項犯行之證據，且被告已由乙○○交付
      該車之行車執照，其辦理過戶亦無另為申請補發行車執照
      或號牌之必要。此外，復查無其他積極事證可認被告確有
      公訴人所指之犯行，本件依調查所得證據，此部分證明程
      度仍未達於可排除合理之懷疑而形成被告有罪之法律上確
      信之程度，循據前開之說明，並基於「罪證有疑，利於被
      告」之刑事訴訟原則，本院認被告之犯罪尚屬不能證明，
      依法原應為其無罪之諭知；惟公訴人認此部分與前開論罪
      科刑部分有牽連犯之裁判上一罪關係，爰不另為無罪之諭
      知，附此敘明。
據上論斷，應依刑事訴訟法第二百九十九條第一項前段，刑法第
二條第一項前段、第三百四十九條第一項、第二項、第二百十六
條、第二百十條、第二百十四條、第二百十九條，修正前刑法第
五十五條、第四十一條第一項前段，罰金罰鍰提高標準條例第一
條，修正前罰金罰鍰提高標準條例第二條，現行法規所定貨幣單
位折算新臺幣條例第二條，判決如主文。
本案經檢察官曾文鐘到庭執行職務。
中    華    民    國    95    年    8     月    15    日
                  刑事第十庭  審判長法  官  侯  志  融
                                    法  官  張  宏  節
                                    法  官  楊  博  欽
以上正本證明與原本無異
如不服本判決應於送達後十日內向本院提出上訴狀
                                    書記官  李  慈  容
中    華    民    國    95    年    8     月    15    日
附錄本案論罪科刑法條全文：
中華民國刑法第二百十條
  偽造、變造私文書，足以生損害於公眾或他人者，處五年以下
  有期徒刑。
中華民國刑法第二百一十六條
  行使第二百十條至第二百十五條之文書者，依偽造、變造文書
  或登載不實事項或使登載不實事項之規定處斷。
中華民國刑法第二百一十四條
  明知為不實之事項，而使公務員登載於職務上所掌之公文書，
  足以生損害於公眾或他人者，處三年以下有期徒刑、拘役或五
  百元以下罰金。
中華民國刑法第三百四十九條
  收受贓物者，處三年以下有期徒刑、拘役或五百元以下罰金。
  搬運、寄藏、故買贓物或為牙保者，處五年以下有期徒刑、拘
  役或科或併科一千元以下罰金。
  因贓物變得之財物以贓物論。


司法院資訊處製作；財團法人民間司法改革基金會備份。
